【裁判字號】    96,訴,1176
【裁判日期】    970118
【裁判案由】    毒品危害防制條例
【裁判全文】
臺灣基隆地方法院刑事判決              96年度訴字第1176號
公  訴  人  臺灣基隆地方法院檢察署檢察官
被      告  丙○○
上列被告因毒品危害防制條例案件，經檢察官提起公訴（96年度
毒偵字第3183號），因被告於準備程序中為有罪之陳述，經本院
合議庭裁定由受命法官獨任行準備程序，本院判決如下：
    主  文
丙○○施用第一級毒品，累犯，處有期徒刑柒月，扣案之第一級
毒品海洛因壹包（驗餘淨重零點零捌公克）併同難以完全析離之
外包裝袋壹只，沒收銷燬之；注射針筒壹支，沒收。
    事實及理由
一、本件犯罪事實、證據及應適用之法條，除下列應予補充或更
    正外，其餘均引用檢察官起訴書之記載（如附件）：(1)犯罪
    事實欄一第1行「經強制戒治期滿」等字後增列「於93年2月
    5日執行完畢釋放出所」，(2)犯罪事實欄倒數第5行「毒品之
    犯意」補充為「第一級毒品之犯意」等字，又同行「於96年
    11月10日凌晨 1時10分採尿前回溯24小時內，在不詳地點，
    以不詳方式」等字，應更正為「於96年11月 9日22時許，在
    臺北縣萬里鄉野柳村港東 230號以針筒注射皮膚之方式」等
    字，(3)犯罪事實欄倒數第 2行「海洛因0.25公克（毛重）」
    等字更正為「海洛因 1包（淨重0.08公克）」等字，(4)證據
    補充：「被告於本院中之自白」、「法務部調查局鑑定書1
    紙」，(5)理由部分：「扣案之第一級毒品海洛因 1包（驗餘
    後淨重0.08公克）併同難以析離之外包裝袋應整體視為查獲
    之毒品（蓋無論以何種方式分離包裝袋與其內裝之毒品，包
    裝袋內均會有極微量毒品殘留，故上述包裝袋應整體視為查
    獲毒品，一併依前揭規定宣告沒收銷燬之，參見最高法院95
    年度臺上字第3739號、第7354號判決）屬違禁物，均依毒品
    危害防制條例第18條第1項前段規定宣告沒收銷燬之。
二、據上論斷，應依刑事訴訟法第 273條之1第1項、第299條第1
    項前段、第 310條之2、第454條，毒品危害防制條例第10條
    第 1項、第18條第1項，刑法第11條前段、第47條第1項、第
    38條第1項第2款，判決如主文。
本案經檢察官甲○○到庭執行職務。
中    華    民    國   097    年    1     月    18    日
                  刑事第三庭法    官  鄭培麗
以上正本證明與原本無異。
如不服本判決應於收受本判決後10日內向本院提出上訴書狀，敘
述上訴理由，其未敘述上訴理由者，並得於提起上訴後10日內向
本院補提理由書狀（均須按他造當事人之人數附繕本）「切勿逕
送上級法院」。
中    華    民    國   097    年    1     月    18    日
                            書 記 官  潘端典
附錄論罪法條：
毒品危害防制條例第10條
施用第一級毒品者，處 6 月以上 5 年以下有期徒刑。
施用第二級毒品者，處 3 年以下有期徒刑。
附件：
臺灣基隆地方法院檢察署檢察官起訴書
                                    96年度毒偵字第3183號
    被      告  丙○○  男  43歲（民國○○年○○月○○日生）
                        住臺北縣萬里鄉野柳村港東230號
                        國民身分證統一編號：Ｚ000000000號
上列被告因違反毒品危害防制條例案件，業經偵查終結，認應提
起公訴，茲敘述犯罪事實及證據並所犯法條如下：
        犯罪事實
一、丙○○前因施用第二級毒品安非他命案件，經強制戒治期滿
    ，由本署檢察官於民國93年2月16日，以93年度戒毒偵字第8
    號為不起訴處分確定。復因施用第一級毒品海洛因、第二級
    毒品安非他命案件，由臺灣基隆地方法院於94年10月31日，
    以94年度訴字第818號判決判處應執行有期徒刑8月，已於94
    年11月28日判決確定。又因施用第一級毒品海洛因案件，經
    本署檢察官提起公訴，同法院以95年度訴字第134 號判決判
    處有期徒刑7月，於95年4月10日確定，2 案接續執行，於96
    年2 月26日縮短刑期執行完畢。詎猶不知悔改，再基於施用
    毒品之犯意，於96年11月10日凌晨 1時10分採尿前回溯24小
    時內，在不詳地點，以不詳方式，施用第一級毒品海洛因1
    次，為警於同年月 9日23時50分，在基隆市安樂區○○○路
    、武嶺街口盤查查獲，並扣得第一級毒品海洛因0.25公克（
    毛重）及其所有供施用毒品之器具注射針筒1支。
二、案經基隆市警察局第第四分局報告偵辦。
        證據並所犯法條
一、訊據被告丙○○除自白扣案之第一級毒品海洛因0.25公克（
    毛重）及施用毒品之器具注射針筒 1支為其所有外，否認有
    於採尿前回溯24小時內施用第一級毒品海洛因，惟查，被告
    為警查獲後採集其尿液送檢驗結果，呈海洛因之代謝物嗎啡
    陽性反應，有台灣尖端先進生技醫藥股份有限公司濫用藥物
    檢驗報告附卷可稽，復有不起訴處分書、起訴書及本署刑案
    資料查註紀錄表附卷可稽，被告犯嫌堪予認定。
二、核被告所為，係犯毒品危害防制條例第10條第1項之施用第
    一級毒品罪嫌。再被告於受有期徒刑執行完畢後，五年內再
    犯有期徒刑以上之罪，有本署刑案資料查註紀錄表附卷可稽
    ，請依累犯規定加重其刑。扣案之毒品，請依同條例第18條
    第1 項前段規定宣告沒收並諭知銷燬。施用毒品之器具，請
    依刑法第38條第1 項第2 款規定宣告沒收。
三、依毒品危害防制條例第23條第2項、刑事訴訟法第251條第1
    項提起公訴。
    此  致
臺灣基隆地方法院
中    華    民    國    96    年    12    月    11    日
                              檢察官  乙  ○  ○
本件正本證明與原本無異
中    華    民    國    96    年    12    月    17    日
                              書記官  張  雅  
附錄所犯法條：
毒品危害防制條例第10條第1項
    施用第一級毒品者，處 6 月以上 5 年以下有期徒刑。
    施用第二級毒品者，處 3 年以下有期徒刑。


司法院資訊處製作；財團法人民間司法改革基金會備份。
